【裁判字號】    98,交抗,2565
【裁判日期】    981022
【裁判案由】    違反道路交通管理處罰條例
【裁判全文】
臺灣高等法院刑事裁定                98年度交抗字第2565號
抗  告  人
即受處分    甲○○
上列抗告人因違反道路交通管理處罰條例案件，不服臺灣桃園地
方法院，中華民國98年9月17日所為裁定（98年度交聲字第2027
號），提起抗告，本院裁定如下：
    主  文
原裁定撤銷，發回臺灣桃園地方法院。
    理  由
一、原裁定意旨略以：(一)、原處分意旨略以：異議人即受處分人
    甲○○（下稱異議人）駕駛車牌號碼L3F-213號普通重型機
    車，於民國98年4月22日下午5時15分許，行經桃園縣中壢市
    ○○路、明德路口「駕車行經有燈號管制之交岔路口闖紅燈
    」違反道路交通管理事件，經桃園縣政府警察局中壢分局興
    國派出所員警以桃警局交字第DB0000000號舉發，再由原處
    分機關即交通部公路總局新竹區監理所中壢監理站以違規事
    實明確，依照道路交通管理處罰條例第53條第1項之規定，
    裁處異議人罰鍰新臺幣（下同）3,600元，併計違規點數3點
    。(二)、異議意旨略以：伊騎乘L3F-213摩托車，綠燈左轉，
    並非闖紅燈，且路口也沒二次迴轉標誌，就直接左轉，為此
    聲明異議等語。(三)、異議人駕駛車牌號碼L3F-213號普通重
    型機車於上揭時地行經桃園縣中壢市○○路與中山路有燈號
    管制之交岔路口左轉，當時明德路口之號誌係綠燈，而中山
    路口燈號係紅燈闖紅燈之事實並不否認，並有上開舉發單、
    裁決書、現場照片及現場位置圖各1份附卷可參，堪認屬實
    。異議人雖以上詞置辯，惟按車輛面對圓形紅燈表示禁止通
    行，不得超越停止線或進入路口，道路交通標誌標線號誌設
    置規則第206條第5項第1款訂有明文。而車輛面對圓形紅燈
    時，仍逕予穿越路口至銜接路段，含左轉、直行、迴轉、及
    右轉（依箭頭綠燈允許行駛者除外），即視為闖紅燈行為，
    此有交通部84年4月22日交路字第009811號函可稽。查本件
    異議人上開之違規地點，桃園縣中壢市○○路與中山路口，
    明德路方向為三色號誌，號誌燈紅燈亮起時，並無左轉之綠
    色號誌，業經本院於98年9月9日上午10時15分至前揭路口勘
    驗屬實，有本院98年9月9日勘驗筆錄1紙及前開路口燈號運
    作之現場照片6張在卷可稽（見本院卷第25頁至第26頁），
    此外，復有桃園縣政府98年9月8日府交工字第0980349111號
    函1只在卷可參，是異議人駕駛上開重型機車行經桃園縣中
    壢市○○路與中山路口左轉中山路方向，當時中山路口之號
    誌燈號為紅燈，雖明德路方向之號誌燈號為綠燈，異議人逕
    予穿越路口左轉，因無箭頭燈號允許左轉，依上開交通部函
    示，仍視為闖紅燈行為。故異議人辯稱伊當時係綠燈左轉並
    未闖紅燈云云，自無可採。故認為異議人之異議為無理由而
    予駁回。
二、抗告意旨略以：本件受處分人之車輛於上開時地並沒有闖紅
    燈左轉，是警官認定過嚴，綠燈一亮起左轉就視同闖紅燈等
    語。
三、原裁定以抗告人即受處分人於98年4月22日下午5時15分許騎
    乘機車行經上開路口，經警認定有闖紅燈行為，有舉發單、
    裁決書、現場照片及現場位置圖等在卷可參，且原法院復至
    現場路口勘驗現場情形及路口燈號運作情形等，而認為異議
    人逕予穿越路口左轉，因無箭頭燈號允許左轉，依上開交通
    部函示，仍視為闖紅燈行為，駁回異議，固非無見。惟查：
    本件係當場舉發案件，有舉發員警鍾天祐當場製作之舉發違
    反道路交通管理事件通知單1紙在卷可憑（見原審卷第8頁）
    ，依卷附該通知單所載，抗告人當場係「拒簽」，可知抗告
    人當場即不認為自己有不遵行號誌情事。究竟，本件舉發員
    警鍾天祐當日所親見之事實經過情形為何？其與抗告人二人
    間所在相對位置為何？有無可能係員警之誤認或誤判？等各
    節，未見原審傳訊舉發警員到庭，予以詳究，查明事實，亦
    未傳喚抗告人到庭陳述，徒以警方及原處分機關等製作之相
    關書面文件而推認抗告人有違規之闖紅燈行為並駁回其異議
    ，尚嫌率斷。抗告人指摘原裁定不當，提起抗告，為有理由
    。本院爰將原裁定撤銷，發回原法院，再為調查後，妥適裁
    定。
四、據上論斷，應依道路交通案件處理辦法第26條，刑事訴訟法
    第413條，裁定如主文。
中    華    民    國    98    年    10    月    22    日
                  刑事第四庭審判長法  官  陳筱珮
                                  法  官  邱滋杉
                                  法  官  孫惠琳
以上正本證明與原本無異。
不得抗告。
                                  書記官  劉有志
中    華    民    國    98    年    10    月    22    日


司法院資訊處製作；財團法人民間司法改革基金會備份。
